臺灣新北地方法院民事裁定
111年度小上字第212號
上  訴  人  簡逸民  
被上訴人    明皇大廈管理委員會
法定代理人  曲克明  
上列當事人間請求給付管理費事件，上訴人對於民國111 年10 
月20日本院三重簡易庭111 年度重小字第2508號第一審判決提起
上訴，本院裁定如下：
    主  文
上訴駁回。
第二審訴訟費用新臺幣壹仟伍佰元由上訴人負擔。
    理  由
一、按對於小額程序第一審判決之上訴，非以其違背法令為理由
    ，不得為之，民事訴訟法第436 條之24第2 項定有明文。又
    前開上訴，其上訴狀內應記載上訴理由，並表明原判決所違
    背之法令及其具體內容，以及依訴訟資料可認為原判決有違
    背法令之具體事實，同法第436 條之25亦規定甚明。是以當
    事人以小額訴訟程序之第一審判決違背法令為理由提起上訴
    時，就原判決如何不適用法規或適用法規不當，其上訴狀或
    理由書應有具體之指摘，並揭示該法規之條項或其內容，若
    係成文法以外之法則，應揭示該法則之旨趣，倘為司法院解
    釋或最高法院之判例，則應揭示該判解之字號或其內容，如
    依民事訴訟法第469 條第1 款至第5 款所列各款事由提起上
    訴者，其上訴狀或理由書應揭示合於該條款之事實；若小額
    訴訟程序上訴人之上訴狀或理由書未依上述方法為表明者，
    即難認已對原判決違背法令有具體之指摘，其上訴自難認為
    合法。又依民事訴訟法第436 條之32第2 項準用同法第471
    條第1 項之規定，小額程序之上訴人若未於提起上訴後20日
    內提出如上述之合法上訴理由書於第二審法院，第二審法院
    無庸命其補正，即得依同法第436 條之32第2 項準用同法第
    444 條第1 項前段、第471 條第1 項之規定，逕以裁定駁回
    之。
二、本件上訴意旨略以：上訴人曾於原審聲請調查證據，然該證
    據完全由被上訴人持有，而其未完全交法院且遲到言詞辯論
    時才將部分證據交付上訴人，而原審法官不予採納逕行判決
    有失公允，又原審未盡全責調查證據，調查兩造間未確定之
    債權債務關係，顯有違誤，為此依法提起上訴，請求廢棄原
    判決等語。
三、經核上訴人所執之前開上訴理由，無非係著重於兩造紛爭之
    基礎事實，屬事實審法院取捨證據、認定事實之職權範圍，
    應由事實審法院斟酌全辯論意旨及調查證據之結果，依自由
    心證判斷之。而原審就其取捨證據、認定事實，已於原審判
    決理由欄內加以說明，上訴人之上訴理由並未依首揭條文及
    判例意旨內容具體指出原審判決有如何違背法令，更未指明
    原審判決所違反之法令條項或其內容以及依訴訟資料有何判
    決違背法令之具體事實，其所陳述之內容僅係涉及事實認定
    之問題，自難認已合法表明上訴理由。從而，上訴人對原審
    判決既未具體指出原審有何合於民事訴訟法第468 條或469
    條所列各款之違背法令事實，更未指明其所違反法令之條項
    或內容及具體指摘原審判決究係違反何種經驗法則或論理法
    則，實難認上訴人業已合法表明「原判決有違背法令」之上
    訴理由，揆諸前揭說明，自不得謂已合法表明上訴理由。其
    上訴不合程式，難認為合法，自應由第二審法院以裁定駁回
    之。
四、本件第二審訴訟費用應依民事訴訟法第436 條之32第1 項準
    用同法第436 條之19條第1 項確定其數額為新臺幣1,500 元
    ，應由上訴人負擔。
五、依民事訴訟法第436 條之32第2 項、第444 條第1 項前段、
    第471 條第1 項、第95條、第78條、第436 條之19第1 項，
    裁定如主文。
中　　華　　民　　國　　111 　年　　12　　月　　19　　日
                  民事第三庭  審判長法  官  饒金鳳
                                    法  官  楊千儀
                                    法  官  吳幸娥
本件正本證明與原本無異。
本裁定不得抗告。
中　　華　　民　　國　　111 　年　　12　　月　　19　　日
                                   書記官　周子鈺